臺灣基隆地方法院民事裁定　
111年度補字第312號
原      告  楊永鎮  

            楊中頤  

共      同
訴訟代理人  陳奕仲律師
            楊嘉馹律師
被      告  楊賴月嬌

訴訟代理人  楊宗明  
上列當事人間返還土地事件，本院裁定如下：
    主  文
本件訴訟標的價額暫核定為新臺幣壹拾捌萬肆仟參佰元。
原告至遲應於前開核定訴訟標的價額之裁定確定後五日內，向本
院補繳第一審裁判費新臺幣壹仟玖佰玖拾元。如未依期補正，即
以裁定駁回其訴。
    理  由
一、按訴訟標的之價額，由法院核定。核定訴訟標的之價額，以
    起訴時之交易價額為準；無交易價額者，以原告就訴訟標的
    所有之利益為準，民事訴訟法第77條之1第1項、第2項定有
    明文。又以土地返還請求權為訴訟標的，其訴訟標的價額應
    以土地之交易價額即市價為準。土地若無實際交易價額，得
    以原告起訴時土地當期公告現值為交易價額，核定訴訟標的
    價額(最高法院101年度台抗字第841號裁定意旨參照)。
二、原告等起訴主張其等為坐落新北市○○區○○段000地號土地(下
    稱系爭土地)之共有人，又被告所有地上物無權占用系爭土
    地共計97平方公尺，爰依民法第821條及第767條第1項規定
    ，請求被告拆除前開地上物，將占用部分土地騰空返還予全
    體共有人，揆諸前揭規定及說明，原告既係以土地永久占有
    之回復作為訴訟標的，本件訴訟標的之價額，即應以系爭土
    地於起訴時之價值為準；而原告主張被告占用系爭土地之面
    積共計97平方公尺，又系爭土地110年1月之公告土地現值為
    新臺幣(下同)1,900元，有土地登記第一類謄本附卷可稽，
    爰依原告請求返還之土地面積暫核定本件訴訟標的價額為18
    4,300元【計算式：97平方公尺×1,900元＝184,300元】，俟
    將來測量被告實際占用之面積後，再詳實核定其訴訟標的之
    價額。
三、按「因財產權而起訴，其訴訟標的之金額或價額在新臺幣十
    萬元以下部分，徵收一千元；逾十萬元至一百萬元部分，每
    萬元徵收一百元；逾一百萬元至一千萬元部分，每萬元徵收
    九十元；逾一千萬元至一億元部分，每萬元徵收八十元；逾
    一億元至十億元部分，每萬元徵收七十元；逾十億元部分，
    每萬元徵收六十元；其畸零之數不滿萬元者，以萬元計算。
    」，民事訴訟法第77條之13定有明文。又依「臺灣高等法院
    民事訴訟、非訟事件、強制執行費用提高徵收數額標準」規
    定，訴訟標的之金額或價額逾十萬元部分，加徵原定數額十
    分之一。本件訴訟標的之價額為184,300元，應徵第一審裁
    判費1,990元。
四、當事人對於本院核定訴訟標的價額之裁定，得於10日內抗告
    ，故原告至遲應於本院前開核定訴訟標的價額之裁定確定後
    5日內，向本院補繳第一審裁判費1,990元，如未依期補正，
    即以裁定駁回其訴。
五、依民事訴訟法第77條之1、第249條第1項但書規定，裁定如
    主文。
中　　華　　民　　國　　111 　年　　10　　月　　4 　　日
                  民事庭法　官　姚貴美
以上正本係照原本作成。                               
如不服本裁定關於核定訴訟標的價額部分，應於送達後十日內向
本院提出抗告狀，並繳納抗告費新臺幣一千元；其餘關於命補繳
裁判費部分，不得抗告。
中　　華　　民　　國　　111 　年　　10　　月　　4 　　日
                        書記官　陳彥端